臺灣彰化地方法院刑事判決　　　　　　 100年度侵訴字第55號
公　訴　人　臺灣彰化地方法院檢察署檢察官
被　　　告　王克豪
　　　　　　施承宏
上列被告等因妨害性自主案件，經檢察官提起公訴（100年度偵
字第4588號），被告等就被訴事實為有罪之陳述，經本院告知簡
式審判程序之旨，並聽取當事人之意見後，本院合議庭裁定改以
簡式審判程序審理，判決如下：
    主    文
王克豪對於十四歲以上未滿十六歲之女子為性交，處有期徒刑柒
月。
施承宏對於十四歲以上未滿十六歲之女子為性交，處有期徒刑陸
月。
    犯罪事實及理由
一、本案犯罪事實及證據，其證據除「被告王克豪、施承宏於本
    院行準備程序、審理時之自白及被害人甲女及其法定代理人
    於本院準備程序中證述」，應予補充外，餘均引用檢察官起
    訴書之記載(如附件)。
二、量刑之理由：
（一）查被害人甲女為OO年1月間生，有其真實姓名年籍對照表
      在卷可參，被告王克豪、施承宏於起訴書所載之時、地與
      被害人甲女為性交行為時，被害人甲女係屬14歲以上未滿
      16歲之男子，是核被告王克豪、施承宏所為，係均犯刑法
      第227條第3項對於14歲以上未滿16歲之女子為性交罪。被
      告2人所犯本件刑法第227條第3項之罪，雖係對於少年故
      意犯罪，然因該罪已將「對於14歲以上未滿16歲之男女」
      列為犯罪構成要件，亦即已就被害人之年齡設有特別規定
      ，自無庸再依兒童及少年福利法第70條第1項之規定加重
      其刑，附此敘明。
（二）爰審酌被告王克豪前有施用毒品、竊盜前科（現入監服刑
      中），素行非佳；被告施承宏前則無不良素行，有被告二
      人臺灣彰化地方法院檢察署刑案資料查註紀錄表及臺灣高
      等法院被告刑案紀錄表各1份在卷可按；及被告二人均明
      知被害人甲女未滿16歲，欠缺成熟判斷性自主能力，竟為
      滿足個人一己性慾，而與14歲以上未滿16歲之被害人甲女
      為性行為，嚴重妨礙被害人甲女之身心發展，及違反國家
      法律保護幼女身心健康之本旨，並考量其犯後於警詢、偵
      查、本院準備及審理中均坦承犯行，亦均表示希望能與被
      害人甲女及其法定代理人洽談和解事宜，然因甲女之父表
      明不願意與被告2人談和解，致無法達成和解，此有本院
      100年11月30日準備程序筆錄在卷可稽，及被告二人智識
      程度、與被害人甲女之關係、犯罪之動機、目的、手段等
      一切情狀，分別量處如主文所示之刑，以資懲儆。
三、依刑事訴訟法第273條之1第1項、第284條之1、第299條第1
    項前段、第310條之2、第454條第2項，刑法第227條第3項，
    判決如主文。
四、如不服本判決，應自判決送達之日起10日內，向本院提起上
    訴。
本案經檢察官高宏銘到庭執行職務。
中    華    民    國   100    年    12    月    28    日
                          刑事第二庭  法  官  郭玄義
以上正本證明與原本無異。
如不服本判決，應於收受判決後10日內向本院提出上訴書狀，並
應敘述具體理由。其未敘述上訴理由者，應於上訴期間屆滿後20
日內向本院補提理由書（均須按他造當事人之人數附繕本）「切
勿逕送上級法院」。告訴人或被害人如對本判決不服者，應具備
理由請求檢察官上訴，其上訴期間之計算係以檢察官收受判決正
本之日期為準。
中    華    民    國   100    年    12    月    28    日
                                      書記官  林婷儀
附錄本案論罪科刑法條
中華民國刑法第227條第3項
對於14歲以上未滿16歲之男女為性交者，處7 年以下有期徒刑。
附件
臺灣彰化地方法院檢察署檢察官起訴書
                                     100年度偵字第4588號
    被      告  王克豪  男    
                        住彰化縣溪湖鎮○○里○○路○段408
                        巷23號
                        （另案在彰化監獄執行中）
                        國民身分證統一編號：Ｚ000000000號
                施承宏  男  
                        住彰化縣埔鹽鄉○○村○○路1巷一
                        橫巷17-1號
                        國民身分證統一編號：Ｚ000000000號
上列被告等因妨害性自主案件，已經偵查終結，認應該提起公訴
，茲將犯罪事實及證據並所犯法條分敘如下：
        犯罪事實
一、王克豪、施承宏於民國100年5月18日晚上，在彰化縣溪湖鎮
    ○○路之「TOP網咖」內，透過陳俊志認識代號0000-000000
    號女子（下稱甲女，真實姓名及年籍詳卷，當時實際年齡14
    歲），且均可知悉甲女為14歲以上未滿16歲之女子。王克豪
    、施承宏見甲女蹺家無處可去，2人遂欲藉此機會輪流與甲
    女發生一夜情。故王克豪向施承宏借用車牌號碼TVE-705號
    輕型機車，先邀約甲女出外兜風，2人外出後，王克豪於途
    中提議至位於彰化縣溪湖鎮之溪湖汽車旅館為性行為，經甲
    女答應後，2人遂於當日晚上9時22分許，至溪湖汽車旅館之
    201室，由王克豪以其陰莖進入甲女之陰道，而與甲女為性
    交行為1次。嗣施承宏撥打電話予王克豪，王克豪表示已經
    與甲女發生性關係後，施承宏遂駕駛王克豪之車輛，前往溪
    湖汽車旅館在外等候，由王克豪將前開施承宏之機車騎出，
    換由施承宏騎乘該機車進入溪湖汽車旅館，王克豪則駕駛自
    己之車輛離去。施承宏進入溪湖汽車旅館201室，便徵得甲
    女之同意後，於當日晚上10時許，以其陰莖進入甲女之陰道
    ，而與甲女為性交行為1次，事後則由施承宏搭載甲女返回
    「TOP網咖」。
二、案經彰化縣警察局溪湖分局報告偵辦。
        證據並所犯法條
一、證據清單及待證事實
┌──┬───────────┬───────────────────┐
│編號│證據名稱              │待證事實                              │
├──┼───────────┼───────────────────┤
│ 一 │被告王克豪於警詢、偵查│全部犯罪事實。                        │
│    │中之供述              │                                      │
├──┼───────────┼───────────────────┤
│ 二 │被告施承宏於警詢、偵查│全部犯罪事實。                        │
│    │中之供述              │                                      │
├──┼───────────┼───────────────────┤
│ 三 │證人甲女於偵查中之證述│全部犯罪事實。                        │
├──┼───────────┼───────────────────┤
│ 四 │證人陳俊志至於警詢、偵│被告王克豪知悉甲女未滿16歲之事實。    │
│    │查中之證述            │                                      │
├──┼───────────┼───────────────────┤
│ 五 │溪湖汽車旅館監視錄影器│被告王克豪搭載甲女進入溪湖汽車旅館，以│
│    │翻拍畫面4張、路口監視 │及施承宏進入溪湖汽車旅館之情形。      │
│    │錄影器翻拍畫面1張     │                                      │
├──┼───────────┼───────────────────┤
│ 六 │財團法人彰化基督教醫院│甲女之處女膜有3點鐘、7點鐘、11點鐘陳舊│
│    │受理疑似性侵害事件驗傷│性撕裂傷，故曾有性行為之事實。        │
│    │診斷書1份             │                                      │
├──┼───────────┼───────────────────┤
│ 七 │甲女照片2張           │甲女長相、舉止稚氣，可知其14歲以上未滿│
│    │                      │16歲之事實。                          │
└──┴───────────┴───────────────────┘
二、核被告王克豪、施承宏所為，均係犯刑法第227條第3項之罪
    嫌。
三、至彰化縣警察局溪湖分局報告意旨雖認被告王克豪、施承宏
    係犯刑法第221條第1項之強制性交罪嫌，然查：
（一）甲女於偵查中證述：「（問：妳之前跟社工講對方有挑逗
      妳，所以發生性行為？）因為我的腰跟耳朵很敏感，碰了
      之後很容易沒力氣。」、「（問：妳是不是半推半就？）
      我不確定。」一般遭他人強制性交之被害人，因遭他人違
      反意願發生性行為，對於是否半推半就發生性行為之問題
      ，應能堅定表示「不是」，但甲女竟稱「我不確定」，則
      甲女稱與被告王克豪、施承宏發生性關係乃違反其意願，
      尚難採信。
（二）甲女於偵查中另證述：「（問：王克豪結束後？）他直接
      進浴室洗澡，我就拿衣服穿，然後他洗完出來就講電話，
      我沒有聽到他講什麼，但他講完就直接離開，我原本也想
      離開，但我不知道路，只有待在房間裡看電視。過了5-10
      分鐘，就有另一名男子進來‧‧‧」若甲女遭被告王克豪
      強制性交，在被告王克豪進入浴室洗澡時，甲女大可直接
      向汽車旅館櫃臺人員求助，甚至王克豪離去後，甲女亦可
      步行外出向汽車旅館櫃臺人員求助。但甲女均未為上開求
      援動作，反而待在其自稱遭強制性交之現場看電視，顯與
      常情有違，故其證述實有疑慮。
（三）甲女於偵查中復證述：「（問：王克豪結束後？）‧‧‧
      他（指施承宏）就直接把我壓到床上，摸我的身體，然後
      我又把他推開，並坐到浴室旁邊的床，叫他不要過來，他
      就直接走到浴室洗澡，並問我要不要洗，我說我不要，他
      從浴室洗完後，我就決定進浴室把我洗乾淨。我洗完出來
      時，他還在，因為我把衣服放外面才進去洗，所以我出浴
      室時只有圍毛巾，我拿衣服要穿時，他就把我拉到床上，
      又開始弄我的腰和耳朵，我推他，但他還是繼續，並與我
      發生性關係。」當被告施承宏將甲女第一次壓到床上，甲
      女應可知悉被告施承宏有意與其發生性行為，而甲女也自
      稱前幾分鐘才遭到被告王克豪強制性交，理應在被告施承
      宏進入浴室洗澡時，向外脫逃，詎甲女捨此未為，反而在
      房內等待被告施承宏洗完澡；甲女進入浴室洗澡時，又若
      已察覺被告施承宏有意對其不軌，何以將衣物放在浴室外
      而裸身進入浴室？又裸身僅圍一條毛巾出浴室？綜上，甲
      女所為皆難以合理解釋其甫遭被告王克豪強制性交、以及
      避免遭被告施承宏強制性交之心理狀態，故可以推知甲女
      應非遭被告王克豪、施承宏強制性交，而係合意性交始是
      。
（四）末查，本件經送法務部調查局對被告王克豪、施承宏、甲
      女測謊，皆無法測得結果，有法務部調查局函文1紙在卷
      可稽。尤其甲女在測謊之測前會談中表示，其不確定褲子
      、褲襪是否係王克豪褪去，有測謊對象身心狀況調查表1
      份在卷可按，若甲女遭被告王克豪強制性交，豈有可能自
      己褪去褲子、褲襪？是本件尚無相當之積極證據足認被告
      王克豪、施承宏對甲女強制性交，然此部分與前開起訴部
      分係屬同一事實，爰不另為不起訴之處分，附此說明。
四、依刑事訴訟法第251條第1項提起公訴。
    此  致
臺灣彰化地方法院
中    華    民    國   100    年    8     月    24    日
                          檢  察  官    莊佳瑋
本件正本證明與原本無異
中    華    民    國   100    年    8     月    30    日
                          書  記  官    蘇惠菁
所犯法條：
中華民國刑法第227條
（未成年人）
對於未滿十四歲之男女為性交者，處 3 年以上 10 年以下有期
徒刑。
對於未滿十四歲之男女為猥褻之行為者，處 6 月以上 5 年以下
有期徒刑。
對於十四歲以上未滿十六歲之男女為性交者，處 7 年以下有期
徒刑。
對於十四歲以上未滿十六歲之男女為猥褻之行為者，處 3 年以
下有期徒刑。
第 1 項、第 3 項之未遂犯罰之。